【裁判字號】    96,交聲,1442
【裁判日期】    970131
【裁判案由】    違反道路交通管理處罰條例聲明異議
【裁判全文】
臺灣臺北地方法院交通事件裁定      96年度交聲字第1442號
原處分機關  交通部公路總局臺北區監理所
異  議  人
即受處分人  乙○○
上列異議人因違反道路交通管理處罰條例案件，對於交通部公路
總局臺北區監理所中華民國96年11月9日所為之處分（原處分案
號：桃警局交字第DB0000000號）聲明異議，本院裁定如下：
    主  文
異議駁回。
    理  由
一、原處分意旨略以：異議人即受處分人乙○○於民國96年9 月
    17 日3時15分許，駕駛車牌號碼：EV—8006號自用小客車，
    行經桃園市○○路與國際路口時，因「駕車行經有燈光號誌
    管制之交岔路口闖紅燈」違規，遭桃園縣政府警察局警員舉
    發，並填製桃警局交字第DB0000000 號通知單。嗣異議人雖
    於應到案日期前提出申訴，惟經原處分機關函請舉發單位調
    查結果，仍認受處分人確有前開違規行為，原處分機關乃於
    同年11月9 日，依道路交通管理處罰條例第53條第1 項、第
    63 條 第1 項第3 款（漏列第63條第1 項第3 款），違反道
    路交通管理事件統一裁罰基準及處理細則第41條、第43條、
    第67 條 規定裁處受處分人罰鍰新壹幣（下同）2,700 元，
    並記違規點數3 點。
二、聲明異議意旨略以：伊於96年9 月17日駕駛車牌號碼：EV—
    8006號自用小客車沿桃園縣桃園市○○路往大興西路方向行
    駛，行經桃園縣桃園市○○路口與文中路口，已通過該路口
    中間處時，燈號已經變黃燈，伊只能繼續往前駕駛通過，伊
    確實沒有闖紅燈，為此聲明異議及請求撤銷原處分云云。
三、按汽車駕駛人行經有燈光號誌管制之交岔路口闖紅燈者，處
    新臺幣1,800 元以上5,400 元以下罰鍰；又有前開情形者，
    記違規點數3 點，道路交通管理處罰條例第53條第1 項、第
    63 條 第1 項第3 款分別定有明文。經查：
  (一)異議人於96年9 月17日3 時15分許，駕駛車牌號碼：EV—80
    06號自用小客車，沿桃園縣桃園市○○路往大興西路方向行
    駛，行經桃園縣桃園市○○路與文中路口時，因違規闖越紅
    燈之行為，遭警查獲舉發乙節，業據證人即舉發本件交通違
    規事件之警員甲○○於本院97年1 月28日訊問時證稱明確，
    並有現場交通號誌管制燈光照片（非異議人違規時之舉發照
    片）及桃園縣政府警察局96年9 月17日桃警局交字第DB0000
    000 號舉發違反道路交通管理事件通知書各1 份在卷可稽。
  (二)雖異議人辯稱：伊於96年9 月17日駕駛車牌號碼：EV—8006
    號自用小客車沿桃園縣桃園市○○路往大興西路方向行駛，
    行經桃園縣桃園市○○路口與文中路口，已通過該路口中間
    處時，燈號已經變黃燈，伊只能繼續往前駕駛通過，伊確實
    沒有闖紅燈云云。惟查：依證人甲○○於本院訊問時證稱：
    伊當天凌晨2 點到4 點執行巡邏勤務，並在國際路與文中路
    口取締惡性違規，當時伊把巡邏車停在文中路往中壢方向的
    路邊，看國際路有無人闖紅燈，伊當時把警示燈關掉，就在
    3 點15分左右看到車牌號碼：EV—8006之自小客車闖國際路
    紅燈，該路口當時只能右轉文中路，不能左轉與直行，文中
    路當時是綠燈。（該路口的燈號是如何？）文中路綠燈的時
    候，國際路的管制燈號是直行紅燈，有一個最靠右邊的是箭
    頭綠燈，表示可以右轉，不能直行、左轉。後來對向國際路
    往中山路方向會先開一個右轉、直行跟左轉的綠燈，等左轉
    綠燈結束後，國際路往大興西路的方向才會轉成綠燈，可以
    直行國際路。異議人是在該路口燈號轉變成紅燈3 、4 秒後
    ，才闖紅燈，伊同事當時也有在場等語明確（見本院97年1
    月28日訊問筆錄），而證人甲○○當時為依法值勤之警員，
    復與異議人無任何仇隙，衡諸常情，證人甲○○殊無設詞誣
    陷異議人，而致己身陷於偽證重罪危險之理，再徵諸證人甲
    ○○證稱伊視力正常，確定沒有看錯等情（見本院97年1 月
    28 日 訊問筆錄），證人甲○○當不致於有錯看異議人自用
    小客車行進方向並闖越紅燈之情事，是證人甲○○所為之前
    揭證言，應屬確實，堪予採信。異議人確實有於前開時、地
    ，駕駛自用小客車直行於該路口時，有闖越紅燈之情事，甚
    為明確。
四、綜上所述，原處分機關以異議人行經有燈光號誌管制之交岔
    路口闖紅燈，依道路交通管理處罰條例第53條第1 項、道路
    交通管理事件統一裁罰基準及處理細則等規定，對異議人處
    以2,700 元罰鍰，並依道路交通管理處罰條例第63條第1 項
    第3 款（漏列第63條第1 項第3 款）規定記違規點數3 點，
    於法並無不合。異議人執前詞而聲明異議，指摘原處分不當
    ，非有理由，應予駁回。
據上論斷，應依道路交通管理處罰條例第87條第2 項、道路交通
案件處理辦法第19條，裁定如主文。
中    華    民    國    97    年   1    月    31     日
                       臺灣臺北地方法院交通法庭
                            法  官  賴淑美
以上正本證明與原本無異。
如不服本裁定，應於裁定送達後5 日內向本院提出抗告狀。
                            書記官  許翠燕
中    華    民    國    97    年   2    月    1      日


司法院資訊處製作；財團法人民間司法改革基金會備份。
